ko: 철물 > 철물 부대용품 > 체인/철사/밧줄: 번지 코드; 체인; 당김줄; 밧줄/철물 케이블; 고정 스트랩; 노끈; 다용도 철사
el: Υλικά κατασκευών > Αξεσουάρ υλικού > Αλυσίδα, σύρμα & σχοινί: Κορδόνια Bungee; Αλυσίδες; Αλυσίδες έλξης; Σχοινιά & καλώδιο υλικού; Ιμάντες δεσίματος; Σπάγγος; Καλώδιο γενικής χρήσης
sk-SK: Náradie > Príslušenstvo ku kovaniu > Reťaz, drôt a lano: Elastické lano; Reťaze; Visiace reťaze; Laná a kovové káble; Uväzovacie popruhy; Špagát; Univerzálne vodiče
vi: Phần cứng > Phụ kiện phần cứng > Xích, dây điện và dây thừng: Dây chằng vật nhẹ; Dây xích; Dây kéo; Dây & Cáp; Dây chằng vật nặng; Dây bện; Dây thép đa năng
th: ฮาร์ดแวร์ > อุปกรณ์ฮาร์ดแวร์ > โซ่ ลวด และเชือก: สายบันจี้; โซ่; สายดึง; เชือกและเคเบิลฮาร์ดแวร์; สายรัด; สายเชือก; ลวดอเนกประสงค์
lt-LT: Techninė įranga > Techninės įrangos priedai > Grandinės, vielos ir virvės: Tamprios virvės; Grandinės; Traukimo grandinės; Virvės ir trosai; Pririšimo dirželiai; Špagatas; Universali viela
pt-BR: Ferragens > Acessórios para ferragens > Correntes, cabos e cordas: Cordas elásticas; Correntes; Correntes de puxar; Corda; Amarras; Barbante; Fios
de: Heimwerkerbedarf > Bauzubehör > Ketten, Drähte & Seile: Spanngummis; Ketten; Zugschalterketten und -kordeln; Seile; Spanngurte; Bindegarne; Draht
bg-BG: Железария > Обков и аксесоари > Вериги, тел и въжета: Бънджи въжета; Вериги; Вериги за дърпане; Въжета и стоманени въжета; Презрамки за завързване; Канап; Комунален проводник
zh-TW: 硬體 > 硬體配件 > 繩索: 高空彈跳繩; 鐵鍊; 鍊條; 繩索/纜繩; 行李綁帶; 合股線; 萬用鋼絲
pl: Sprzęt > Akcesoria do sprzętu > Łańcuchy, druty i sznury: Linki elastyczne; Łańcuchy; Łańcuszki do włączników; Liny; Pasy mocujące; Dratwy; Druty
da: Isenkram > Isenkram – tilbehør > Kæder, wirer og reb: Blækspruttestropper; Kæder; Kæder til træk og slip-toiletter; Reb; Stropper; Sejlgarn; Stålwire
ro-RO: Feronerie > Accesorii de feronerie > Lanțuri, sârme și funii: Corzi elastice; Lanțuri; Lanțuri de tragere; Funii și cabluri pentru elemente de feronerie; Chingi de legare; Sfoară; Sârmă utilitară
nb: Maskinvare > Tilbehør til materiell > Kjetting, wire og tau: Strikker; Kjettinger; Trekkjeder; Tau og maskinvarekabel; Festestropper; Hyssing; Tau
zh-CN: 五金/硬件 > 五金配件 > 链子、金属丝和绳子: 减震绳/弹力绳; 链条; 珠链; 绳索/五金线缆; 拉紧带; 棉麻绳/合股线; 实用金属线
sl-SI: Gradbena oprema > Dodatki za gradbeno opremo > Verige, žice in vrvi: Elastične vrvi; Verige; Verige za vleko; Vrvi in strojni kabli; Trakovi za privezovanje; Pletenice; Industrijska žica
fr: Quincaillerie > Accessoires de quincaillerie > Chaînes, câbles et cordes: Sangles élastiques; Chaînes; Chaînettes; Cordes et câbles de construction; Sangles; Ficelles; Câbles
sv: Metallprodukter > Tillbehör till järnvaror > Kedja, vajer och rep: Bagagestroppar; Kedjor; Kedjor till dragströmbrytare; Rep; Spännband; Snören; Ståltråd
ja: DIY用品 > DIY小物類 > チェーン・ワイヤー: フック付伸縮ロープ; チェーン; スイッチ用チェーン・コード; ロープ; 固定用ストラップ; 麻糸; ワイヤー
es: Bricolaje > Accesorios de bricolaje > Cadenas, alambre y cuerda: Cuerdas elásticas; Cadenas; Tiradores de cadena; Sogas y cuerdas metálicas; Correas de amarre; Cordel; Alambre
cs: Kutilství a řemeslo > Kutilství a řemeslo – příslušenství > Řetězy, dráty a provazy: Upínací gumy; Řetězy; Řetízky; Lana a kabely; Upínací popruhy; Motouzy; Univerzální drát
nl: Bouwmaterialen > Bouwbeslag > Ketting, draad en touw: Elastische koorden; Kettingen; Treksnoeren; Touw; Vastsnoerbanden; Garen; Elektriciteitskabels
it: Articoli di ferramenta > Accessori ferramenta > Corde, fili e catene: Corde elastiche; Catene; Catenelle; Cavi e funi; Cinghie di fissaggio carichi; Spago; Fil di ferro
hu: Hardver > Hardverkiegészítők > Lánc, drót és kötél: Bungee zsinórok; Láncok; Húzóláncok; Kötelek és hardverkábelek; Rögzítő hevederek; Zsinór; Segédvezeték
en: Hardware > Hardware Accessories > Chain, Wire & Rope: Bungee Cords; Chains; Pull Chains; Ropes & Hardware Cable; Tie Down Straps; Twine; Utility Wire
hr-HR: Željezarija > Metalni dodaci > Lanci, žice i užad: Bungee užad; Lanci; Lanci za povlačenje; Užad i sajle; Trake za vezivanje; Konopci; Električna žica
tr: Hırdavat > Tesisat Aksesuarları > Zincir, Kablo ve İp: Esnek Halatlar; Zincirler; Çekme Zincirleri; Halatlar; Sabitleme Kayışları; Sicim; Çok Amaçlı Teller
pt-PT: Equipamento > Acessórios de equipamento > Correntes, fio e corda: Esticadores; Correntes; Corrente de puxar; Cordas e cabo de equipamento; Fitas de prender; Corda; Fio utilitário
ru: Оборудование и технические изделия > Аксессуары для оборудования и технических изделий > Цепи, веревки и тросы: Эластичные шнуры; Цепи; Тяговые цепи; Веревки, канаты и тросы; Стяжные ремни; Шпагат; Вязальная проволока
fi: Rakentaminen > Tarvikkeet > Ketju, vaijeri ja köysi: Kiinnitysremmit; Ketjut; Vedinketjut; Köydet ja vaijerit; Sidontaliinat; Naru; Sähkökaapeli